臺灣臺中地方法院臺中簡易庭小額民事判決
111年度中小字第1793號
原      告  新光產物保險股份有限公司

法定代理人  吳昕紘  
訴訟代理人  黃家宏  

被      告  楊宇楓  

上列當事人間侵權行為損害賠償事件，經本院於民國111年6月21
日言詞辯論終結，判決如下：  
    主      文
被告應給付原告新臺幣玖仟捌佰肆拾伍元，及自民國一百一十年
十二月十八日起至清償日止，按週年利率百分之五計算之利息。
原告其餘之訴駁回。
訴訟費用新臺幣壹仟元，由被告負擔新臺幣肆佰零貳元，餘由原
告負擔。
本判決原告勝訴部分得假執行。
    事實及理由
一、本件被告未於言詞辯論期日到場，核無民事訴訟法第386條
    各款所列情形，爰依原告之聲請，由其一造辯論而為判決。
二、原告主張：被告於民國109年7月31日18時37分許，駕駛車牌
    號碼000-0000號租賃小客車，行經臺中市東區精武路與旱溪
    西路口時，因右轉彎前未依規定使用方向燈之過失，致撞及
    由原告所承保，為訴外人陳品翰所有並由其所騎乘之車牌號
    碼000-0000號普通重型機車（下稱系爭車輛），造成系爭車
    輛受損，被告自應負損害賠償之責。又系爭車輛經送修復後
    ，支出修復費用新臺幣（下同）24,500元（均為零件)，原
    告已本於保險責任賠付完畢，自得依民法第184條第1項前段
    、第191條之2、第196條、保險法第53條第1 項規定取得代
    位求償權，爰依法提起本件訴訟等語。並聲明：被告應給付
    原告24,500元，及自起訴狀繕本送達翌日起至清償日止，按
    週年利率百分之5計算之利息。
三、被告未於言詞辯論期日到場，亦未提出書狀作何聲明或陳述
    。
四、得心證之理由：
  ㈠原告主張被告於上開時地與系爭車輛發生碰撞，造成系爭車
    輛受損之事實，業據其提出駕駛執照、行駛執照、車籍查詢
    資料、現場照片、車損照片、道路交通事故現場圖、初步分
    析研判表、當事人登記聯單、車險保單查詢結果、統一發票
    、估價單及代位求償同意書等件為證，並有臺中市政府警察
    局第三分局函送之道路交通事故現場圖、道路交通事故調查
    報告表㈠㈡、談話紀錄表、酒精測定紀錄表、自首情形紀錄表
    、補充資料表、初步分析研判表及現場照片為憑，被告對於
    原告主張之上開事實，已於相當時期受合法之通知，而於言
    詞辯論期日不到場，亦未提出準備書狀爭執，依民事訴訟法
    第436條之23、第436條第2項準用第280條第3項、第1項，視
    同自認，堪信原告之主張為真正。
  ㈡按行車遇有轉向、減速暫停、讓車、倒車、變換車道等情況
    時所用之燈光及駕駛人之手勢，應依下列規定：一、右轉彎
    時，應先顯示車輛前後之右邊方向燈光，或由駕駛人表示左
    臂向上，手掌向右微曲之手勢。道路交通安全規則第91條第
    1項第1款定有明文。經查，被告於警詢時陳稱：「伊於旱溪
    西路往精武路方向行駛外側快車道，伊沒有打右轉燈即右轉
    精武路」等語，此有道路交通事故談話紀錄表附卷可稽（見
    本院卷第65頁），而道路交通事故初步分析研判表亦認定被
    告有右轉彎前未依規定使用方向燈之過失，被告疏未依規定
    使用方向燈，致系爭車輛撞及而肇事，堪認被告駕車具有過
    失甚明。又被告之過失行為與系爭車輛受損之結果間，具有
    相當因果關係，故本件損害之發生應由被告負過失賠償責任
    。
  ㈢次按被保險人因保險人應負保險責任之損失發生，而對於第
    三人有損失賠償請求權者，保險人得於給付賠償金額後，代
    位行使被保險人對於第三人之請求權；又因故意或過失，不
    法侵害他人之權利者，負損害賠償責任；汽車、機車或其他
    非依軌道行駛之動力車輛，在使用中加損害於他人者，駕駛
    人應賠償因此所受之損害；不法毀損他人之物者，被害人得
    請求賠償其物因毀損所減少之價額，保險法第53條第1項前
    段、民法第184 條第1項前段、第191 條之2前段、第196條
    分別定有明文。所謂因毀損減少之價額，得以修復費用為估
    定之標準，但以必要者為限，例如修理材料以新品換舊品應
    予折舊，最高法院77年度第9次民庭會議決議闡釋甚明。本
    件因被告於前揭時地駕車疏忽以致肇事，使原告所承保之系
    爭車輛毀損，被告自應依上述規定對原告負賠償責任，惟系
    爭車輛之修理既係以新零件更換被毀損之舊零件，揆諸前揭
    說明，自應扣除零件折舊部分。而依行政院所頒「固定資產
    耐用年數表」及「固定資產折舊率表」之規定，普通重型機
    車之耐用年數為3 年，依定率遞減法每年折舊1000分之536
    ；再依營利事業所得稅查核準則第95條第6項之規定，固定
    資產提列折舊採用定率遞減法者，以1年為計算單位，其使
    用期間未滿1年者，按實際使用之月數相當於全年之比例計
    算之，不滿1 月者，以1 月計。查本件原告請求金額為24,5
    00元，均為零件，有估價單及發票在卷可查，堪以認定。參
    照卷附系爭車輛之行車執照，系爭車輛原發照日期為108年5
    月21日，算至109年7月31日本件事故發生時，使用期間為1
    年3月，則扣除折舊額後，原告得請求之零件費用為9,845元
    （計算式詳附表），是原告得請求之修復費用為9,845元。
  ㈣末按給付無確定期限者，債務人於債權人得請求給付時，經
    其催告而未為給付，自受催告時起，負遲延責任。其經債權
    人起訴而送達訴狀，或依督促程序送達支付命令，或為其他
    相類之行為者，與催告有同一之效力；又遲延之債務，以支
    付金錢為標的者，債權人得請求依法定利率計算之遲延利息
    。但約定利率較高者，仍從其約定利率；應付利息之債務，
    其利率未經約定，亦無法律可據者，週年利率為百分之5，
    民法第229 條第2 項、第233 條第1 項及第203 條分別定有
    明文。本件原告對被告之侵權行為損害賠償債權，核屬無確
    定期限之給付，自應經原告之催告而未為給付，被告始負遲
    延責任。準此，原告請求被告自起訴狀繕本送達之翌日即11
    0年12月18日起至清償日止，按週年利率百分之5計付遲延利
    息，核無不合。
五、綜上所述，原告依民法第184條第1項、第191條之2及保險法
    第53條第1項，訴請被告給付9,845元，及自110年12月18日
    起至清償日止，按週年利率百分之5計算之利息，為有理由
    ，應予准許；逾此部分之請求為無理由，應予駁回。
六、本件係適用小額訴訟程序而為被告敗訴之判決，依民事訴訟
    法第436條之20規定，應依職權宣告假執行。
七、另依民事訴訟法第436條之19第1項、第79條規定，本件訴訟
    費用額確定為1,000元，命由被告負擔402元，餘由原告負擔
    。
中　　華　　民　　國　　111 　年　　7 　　月　　12　　日
                  臺灣臺中地方法院臺中簡易庭
                                  法　官　吳蕙玟
以上正本係照原本作成。　　　　　　　　　　　　　　　　　
如不服本判決，應於送達後20日內，向本院提出上訴狀並表明上
訴理由，如於本判決宣示後送達前提起上訴者，應於判決送達後
20日內補提上訴理由書（須附繕本）。如委任律師提起上訴者，
應一併繳納上訴審裁判費。
中　　華　　民　　國　　111 　年　　7 　　月　　12　　日
                                  書記官  楊思賢
附表
-----
折舊時間           金額
第1年折舊值        24,500×0.536=13,132
第1年折舊後價值    24,500-13,132=11,368
第2年折舊值        11,368×0.536×(3/12)=1,523
第2年折舊後價值    11,368-1,523=9,845